臺灣基隆地方法院刑事判決　　　　　　　100年度易字第469號
公　訴　人　臺灣基隆地方法院檢察署檢察官
被　　　告　陳家豪
上列被告因妨害公務案件，經檢察官提起公訴（100 年度偵緝字
第305 號），於本院準備程序就被訴事實為有罪之陳述，經本院
告知被告簡式審判程序意旨，並聽取被告、檢察官之意見後，本
院裁定改依簡式審判程序審理、判決如下：
    主  文
陳家豪犯妨害公務執行罪，累犯，處拘役肆拾日，如易科罰金，
以新臺幣壹仟元折算壹日。
    事  實
一、陳家豪前於民國89年間，因違反槍砲彈藥刀械管制條例案件
    ，經臺灣高等法院於90年8月1日，以90年度上訴字第953 號
    判處有期徒刑5 年，併科罰金新臺幣10萬元，當事人不服提
    起上訴，嗣經最高法院於91年2月7日，以91年度臺上字第77
    0號判決駁回上訴而確定，於96年4月20日因縮刑假釋並交付
    保護管束出監，並於97年9 月19日保護管束期滿，其所餘刑
    期內未經撤銷假釋，其未執行之刑，以已執行論（構成累犯
    ）。
二、詎陳家豪猶不知警惕，於民國99年12月27日早上8 時40分許
    ，駕駛車牌號碼2B-7111 號之自用小客車，搭載其兄陳家興
    ，抵達其位在基隆市○○區○○街101巷8號住處前，陳家興
    甫自該車右前乘客座之車門打開，並下車而該車門尚未關閉
    ，此時，陳家豪仍座在該車駕駛座之位置，適為內政部警政
    署保安警察第三總隊第一大隊警員金惠光等人見狀，立即持
    臺灣士林地方法院99年聲搜字第1574號搜索票上前攔阻，警
    員金惠光接近車輛攔阻，並對車內人員大喊「警察，下車」
    ，詎陳家豪明知警員金惠光正依法執行職務，竟基於對接近
    車輛攔阻之警員金惠光施強暴之犯意，並加速倒車以上開尚
    未關閉之車門撞擊警員金惠光，而以此等方式施強暴，因而
    上開右前乘客座之尚未關閉車門撞擊警員金惠光，致警員金
    惠光摔倒，並受有左下背挫傷、左足背挫扭傷、左足踝擦傷
    之傷害（傷害部分，未據金惠光提出告訴），以此施強暴方
    式，妨害警員金惠光執行職務。
三、內政部警政署保安警察第三總隊第一大隊報告臺灣基隆地方
    法院檢察署檢察官偵查、起訴。
    理  由
壹、程序方面
一、按除被告所犯為死刑、無期徒刑、最輕本刑為3 年以上有期
    徒刑之罪或高等法院管轄第一審案件者外，於法院行準備程
    序進行中，被告先就被訴事實為有罪之陳述時，經告知簡式
    審判程序之旨，並聽取檢察官、被告之意見後，本院依刑事
    訴訟法第273條之1第1 項裁定進行簡式審判程序；又簡式審
    判程序之證據調查，不受刑事訴訟法第159條第1 項、第161
    條之2、第161條之3、第163條之1 及第164條至第170條規定
    之限制，刑事訴訟法第279條第2項前段、第273條之2分別定
    有明文。
二、查本件被告陳家豪所犯為死刑、無期徒刑、最輕本刑為3 年
    以上有期徒刑以外之罪，且非高等法院管轄第一審之案件，
    其於準備程式就前揭被訴事實為有罪之陳述，經本院告知簡
    式審判程序之旨，並聽取當事人之意見後，本院認無不得或
    不宜改依簡式審判程序進行之處，爰依刑事訴訟法第273 條
    之1第1項、第284條之1，裁定本件進行簡式審判程序，合先
    敘明。
貳、實體方面
一、上揭事實，訊據被告陳家豪於本院100 年11月11日準備程序
    、審判程序均坦認：我承認全部犯罪，我如果有撞傷警員的
    話，我願意賠償警員的損失，並向警員道歉，我對警員很抱
    歉，那時我是因為緊張，且因為車子是自排的車子，控制不
    好，且我當時真的很緊張，我現在真的很後悔，我希望能從
    輕量刑，給我自新的機會等語不諱（見本院卷第18頁、第23
    頁、第27頁），核與在場員警即證人江金麟、張正峰於100
    年4月6日偵訊時之證述情節大致相符（見臺灣基隆地方法院
    檢察署10 0年度偵字第1271號卷第102至103頁），互核與證
    人金惠光於100 年4月6日偵訊時之證述情節亦大致符合（見
    同上偵卷第102 頁），並有臺灣士林地方法院99年聲搜字第
    1574號搜索票1份、臺灣士林地方法院99年聲監續字第1026
    號通訊監察書暨電話附表1份（0000000000）、通訊譯文表2
    份、內政部警政署保安警察第三總隊第一大隊第一中隊第一
    分隊尚志小隊勤務分配表、員警出入及領用槍枝彈藥登記簿
    、員警工作紀錄簿各1 份、醫療財團臺灣區煤礦業基金會臺
    灣礦工醫院乙種診斷證明書1 紙、內政部警政署保安警察第
    三總隊第一大隊刑事組台中組勤務分配表、員警出入及領用
    槍枝彈藥登記簿、員警工作紀錄簿各1 份、內政部警政署保
    安警察第三總隊100年1月27日保三警後字第1000000907號函
    1紙、保安警察第三總隊員警使用警械案情報告表1紙、車輛
    詳細資料報表（2B-7111）、陳家豪整合資料各1件、手繪現
    場圖1 紙在卷可稽（見同上偵卷第19至27頁、第40至48頁、
    第50至60頁、第106 頁），是被告自白與事實相符，應堪採
    信，而本件事證明確，其上開犯妨害公務執行罪之犯行，洵
    堪認定。
二、核被告所為，係犯刑法第135條第1項對公務員依法執行公務
    時施強暴罪。又被告有事實欄所載之前案紀錄暨科刑執行情
    形，有臺灣高等法院被告前案紀錄表在卷可稽，其於受有期
    徒刑之執行完畢後，5 年內故意再犯本案之有期徒刑以上之
    本罪，為累犯，應依刑法第47條第1 項規定，應加重其刑。
    玆審酌被告於於本院100 年11月11日準備程序、審判程序均
    坦認：我承認全部犯罪，我如果有撞傷警員的話，我願意賠
    償警員的損失，並向警員道歉，我對警員很抱歉，那時我是
    因為緊張，且因為車子是自排的車子，控制不好，且我當時
    真的很緊張，我現在真的很後悔，我希望能從輕量刑，給我
    自新的機會等語不諱（見本院卷第18頁、第23頁、第27頁）
    ，並悔改之意，復兼衡本件起因係一時情緒失控因而致本案
    ，且被害人金惠光亦未提出傷害告訴，再酌本件犯罪之動機
    、方法手段，及被害人受傷損害程度，與被告犯後坦認全部
    犯行、犯罪之動機、目的、智識程度、經濟情況不富裕，並
    有被告100年9月8日警詢筆錄在卷佐（見同上署100年度偵緝
    字第6至9頁）等一切情狀，爰量處如主文所示之刑，並諭知
    如易科罰金從輕以新臺幣1,000元折算1日，以鼓勵有悔改之
    被告，用啟自新，永不再挑戰公權力。
據上論斷，應依刑事訴訟法第273條之1第1項、第284條之1、第2
99條第1項前段，刑法第135條第1項、第41條笫1項前段，刑法施
行法第1條之1第1項、第2項後段，判決如主文。
本案經檢察官曾淑婷到庭執行職務。
中    華    民    國     100    年    11  月    24    日
                  刑事第四庭法  官    施添寶
以上正本證明與原本無異。
如不服本判決應於收受本判決後10日內向本院提出上訴書狀，並
應敘述具體理由，如未敘述上訴理由者，應於上訴期間屆滿後20
日內補提理由書狀於本院（均須按他造當事人之人數附繕本）「
切勿逕送上級法院」。告訴人或被害人如對於本判決不服者，應
具備理由請求檢察官上訴，其上訴期間之計算係以檢察官收受判
決正本之日期為準。
中    華    民    國     100    年    11  月    24    日
                            書記官    施鴻均
附錄本案論罪科刑法條：
中華民國刑法第135條
對於公務員依法執行職務時，施強暴脅迫者，處 3 年以下有期
徒刑、拘役或 3 百元以下罰金。
意圖使公務員執行一定之職務或妨害其依法執行一定之職務或使
公務員辭職，而施強暴脅迫者，亦同。
犯前二項之罪，因而致公務員於死者，處無期徒刑或 7 年以上
有期徒刑；致重傷者，處 3 年以上、 10 年以下有期徒刑。